【裁判字號】    98,易,285
【裁判日期】    980630
【裁判案由】    恐嚇取財等
【裁判全文】
臺灣板橋地方法院刑事判決               98年度易字第285號
公  訴  人  臺灣板橋地方法院檢察署檢察官
被      告  丙○○
上列被告因恐嚇取財等案件，經檢察官提起公訴（97年度調偵字
第577號），本院判決如下：
    主  文
丙○○以加害財產之事，恐嚇他人致生危害於安全，處有期徒刑
貳月，如易科罰金，以新臺幣壹仟元折算壹日，減為有期徒刑壹
月，如易科罰金，以新臺幣壹仟元折算壹日。
    事  實
一、緣丙○○與其子乙○○、侄子丁○○（乙○○、丁○○被訴
    部分業經本院依簡式審判程序審結）及其親人蔡明坤、蔡恬
    沁等人於95年8 月8 日晚間，前往甲○○所經營而位於臺北
    縣新莊市○○路○ 段88號之「888 聯誼會」聚餐，旋於同日
    22時許，渠等因細故與甲○○發生爭執，丙○○竟基於恐嚇
    之犯意，向甲○○恫稱「不要找丁○○及乙○○等二人，否
    則他二人很兇，會繼續來砸店」之加害財產之言語，恐嚇甲○○，使甲○○心生畏懼，致生危害於安全，嗣經甲○○報
    警處理。
二、案經甲○○訴由臺北縣政府警察局新莊分局報請臺灣板橋地
    方法院檢察署檢察官偵查起訴。
    理  由
甲、證據能力：
    本案公訴人所引用之卷證資料（包含人證與文書證據），並
    無證據證明係公務員違背法定程序所取得，又被告以外之人
    於審判外之陳述，經核並無非出於自由意願而為陳述或遭違
    法取證及顯有不可信之情況，再卷內之文書證據，亦無刑事
    訴訟法第159 條之4 之顯有不可信之情況與不得作為證據之
    情形，且被告丙○○迄本院言詞辯論終結前並未聲明異議，
    依刑事訴訟法第159 條至159 條之5 之規定，均有證據能力
    ，合先敘明。
乙、實體部分：
一、訊據被告丙○○矢口否認有何恐嚇危害安全之犯行，辯稱：
    伊當天僅有勸架，並未口出惡言恐嚇告訴人甲○○云云。惟
    查：上揭犯罪事實，業據證人即告訴人甲○○於警詢時明確
    指訴：當時丙○○等一行五男三女共八人，至我所經營之88
    8 聯誼會；其中同行之三名年輕男子，不分青紅皂白，持滅
    火器站在我店門口向外噴灑，當時我店內服務生發現，便告
    知我，我便至外處查看、經確認後，就向其中綽號老二之男
    子詢問，為何要持滅火器噴灑，其中同行綽號家忠（年籍不
    詳）之年輕男子，便語氣不爽向我道稱：妳憑什麼懷疑是我
    們所為，我當時回應：我並非懷疑是你們所為，我只是想請
    教，是否有看見為何人所做，該綽號家忠（年籍不詳）之年
    輕男子更為不爽，以生氣之語氣道稱：我是竹聯幫份子，且
    只是來消費，為何只問我們，我再回應稱：店外遭人以滅火
    器噴灑，我當然要問，於是該綽號家忠（年籍不詳）之年輕
    男子便入內將其中之桌子掀舉起，再將我重摔至地上，我當
    時頻頻哀號，他不但不理，更以腳踢我左大腿，致我左大腿
    骨折。後又與另同行（年籍不詳）之兩名年輕男子，持酒瓶
    及用手腳將我店內財物毀損，其他人含丙○○等人在旁觀看
    。期間綽號家忠（年籍不詳）之年輕男子，曾至櫃檯以恐嚇
    之語氣叫我拿錢給他（新臺幣壹拾萬元）、並揚言稱：若不
    從，要讓我無法在該處作生意，且稱：今日之事到此為止，
    千萬不要找我報仇，否則只要妳開店，就會找人砸店，使我
    生生恐懼，我向其道稱：我每日生意所得，加起來亦無法給
    付予你。當該一行人離去時，丙○○又返回向我道稱：千萬
    不要找他們，因為你無法與他們相爭等詞（見偵查卷第13、
    14頁），並於偵查中具結證稱：丁○○就說他是竹聯家忠，
    要我拿錢給他圍事十萬，說如果我不給錢，從今天起我的店
    不用開了，還說我只要開店他們就要砸店，我很害怕，之後
    丁○○及乙○○把客人趕走，丁○○及乙○○就開始拿店裡
    的東西如酒瓶之類的砸店，丙○○及蔡明坤則在一旁觀看，
    我請他們不要砸，他們還是照砸，丁○○就拉我頭髮，並且
    拉住我頭髮把我舉起往下摔，所以我就摔到地上，我的左腳
    就斷了，丁○○還用腳踢我，接下來丁○○及乙○○又繼續
    砸店，砸完之後，要臨走之前，丙○○還跟我說，不要找丁○○及乙○○，否則這兩個人很兇，會繼續來砸，不讓我開
    店，我很害怕等語（見偵查卷第72、73頁），而告訴人確因
    蔡明忠之傷害行為受有左側股骨粗隆骨折之傷害，且其所經
    營之888 聯誼會，當時亦遭蔡明忠、乙○○共同毀損店內物
    品等情，有告訴人之診斷證明書1 紙及現場照片12幀在卷可
    考（見偵查卷第25至31頁），而乙○○就其被訴之毀損罪，
    丁○○就其被訴之恐嚇取財未遂罪、毀損罪及傷害罪，均於
    本院訊問時為認罪之陳述，經本院依簡式審判程序為有罪之
    判決等情，有本院98年4 月23日、98年5 月21日98年度易字
    第285 號判決各1 件存卷可參（見本院卷第76至77、97至98
    頁），足認告訴人之指訴，確實信而有徵，堪以採信。被告
    丙○○空言否認犯行，無非事後卸責之詞，難以採信。本案
    事證明確，被告丙○○犯行，洵堪認定，應依法論科。
二、按恐嚇罪之本質係行為人以加害生命、身體、自由、名譽、
    財產等事通知他人，使其發生畏怖心理也，所表示者須在客
    觀上一般人認為足以構成威脅，以致被恐嚇者之生活狀態陷
    於危險不安之境，即屬相當。查告訴人確因被告丙○○所為
    之上開言語，致心生畏怖，是核被告丙○○所為，係犯刑法
    第305 條之恐嚇危害安全罪。爰審酌被告丙○○恣意恐嚇他
    人，應予非難，兼衡其犯罪之動機、目的、所生危害及犯罪
    後否認犯行之態度等一切情狀，量處如主文所示之刑，並諭
    知易科罰金之折算標準，以示懲儆。
三、又被告行為後，中華民國96年罪犯減刑條例於96年7 月4 日
    制定公布，並自同年月16日施行，而按犯罪在中華民國96年
    4 月24日以前者，除本條例另有規定外，依下列規定減刑：
    一、死刑減為無期徒刑。二、無期徒刑減為有期徒刑二十年
    。三、有期徒刑、拘役或罰金，減其刑期或金額二分之一。
    又依本條例應減刑之罪，未經判決確定者，於裁判時，減其
    宣告刑。依前項規定裁判時，應於判決主文同時諭知其宣告
    刑及減得之刑。再犯最重本刑為五年以下有期徒刑以下之刑
    之罪，依本條例規定減為六月以下有期徒刑、拘役者，應於
    為減刑裁判時，併諭知易科罰金折算之標準，中華民國96年
    罪犯減刑條例第2 條第1 項、第7 條、第9 條分別定有明文
    。查被告丙○○上開於95年8 月8 日，犯刑法第305 條之恐
    嚇危害安全罪，經本院判處有期徒刑2 月之情（詳見前述）
    ，核與中華民國96年罪犯減刑條例第2 條第1 項第3 款規定
    相符，爰減其宣告刑二分之一，並依同條例第9 條、刑法第
    41條 第1 項前段之規定，諭知易科罰金之折算標準。
據上論斷，應依刑事訴訟法第299 條第1 項前段，刑法第305 條
、第41條第1 項前段，刑法施行法第1 條之1 第1 項、第2 項前
段，中華民國96年罪犯減刑條例第2 條第1 項、第7 條、第9 條
，判決如主文。
本案經檢察官郭季青到庭執行職務。
中    華    民    國    98    年    6     月    30    日
                  刑事第十六庭  審判長法  官  許必奇
                                      法  官  陳明偉
                                      法  官  鄧雅心
以上正本證明與原本無異。
如不服本判決應於收受判決後10日內向本院提出上訴書狀，並應
敘述具體理由。其未敘述上訴理由者，應於上訴期間屆滿後20日
內向本院補提理由書（均須按他造當事人之人數附繕本）「切勿
逕送上級法院」。
                                      書記官  王小芬
中    華    民    國    98    年    6     月    30    日
附錄本案論罪科刑法條
中華民國刑法第三百零五條
以加害生命、身體、自由、名譽、財產之事，恐嚇他人致生危害
於安全者，處二年以下有期徒刑、拘役或三百元以下罰金。


司法院資訊處製作；財團法人民間司法改革基金會備份。
